臺灣宜蘭地方法院刑事判決　　　　　　　 94年度訴緝字第4號
　　公　訴　人　臺灣宜蘭地方法院檢察署檢察官
　　被　　　告　甲○○
　　　　　　　　　　　　　07.
　　指定辯護人　本院公設辯護人周凱珍
上列被告因公共危險案件，經檢察官提起公訴（93年度偵字第2
487號），本院判決如下：
    主  文
甲○○放火燒燬現未有人所在之他人所有建築物未遂，處有期徒
刑壹年伍月；緩刑年。鐮刀壹把沒收之。
    事  實
一、甲○○因嘉義縣家中土地有糾葛，於九十三年七月二十日晚
    上十二時許，至前任職之牲元實業股份有限公司（以下簡稱
    牲元公司）宜蘭縣蘇澳鎮○○○路十一號工廠辦公室（現由
    乙○○承租中），持原有之鑰匙進入該無人住居之辦公室（
    無故侵入他人建築物部分未據告訴）住宿，為因一時情緒激
    憤，為引起他人注意，使立委、警察前來了解其生活中所遭
    受之委曲，竟基於燒毀現未有人所在建築物之犯意，於九十
    三年七月二十一日凌晨三時許，先於二樓堆置廢棄報紙，欲
    將屋內之報紙點燃未果，故持其所有之鐮刀一把割斷置於屋
    外屬於乙○○所有之油管（油管毀損部分未據告訴），取部
    分柴油，在將之潑灑於前揭報紙上，將之點燃，致二樓地面
    磁磚、木板牆壁燻黑，後其同日上午7 時許，其持報紙至一
    樓屋外堆置，並拿取柴油點燃，經民眾報警後，警員及消防
    隊員前來，而該工廠員工以水澆熄火苗，始未生燒毀建築物
    之情。而甲○○此時持鎌刀自行鎖在屋內，並要求立委前來
    ，經警入內制服，始予逮獲。
二、案經宜蘭縣警察局蘇澳分局報請臺灣臺灣宜蘭地方法院檢察
    署檢察官偵查起訴。
    理  由
一、訊據被告對於前揭時、地點燃火苗之經過固坦承，惟辯稱：
    當時只是為引起他人注意，並無燃燒建築物之故意等語。經
    查，被告於上開時地放火欲燒燬無人居住之工廠辦公室，經
    警當場查獲之事實，有證人即被害人乙○○、證人即員警鄭
    成功及尤建中證述明確，並有現場照片12張在卷佐證。雖被
    告辯稱並無燒毀建築物之犯意，然經核對現場照片可見，該
    點火之位置（即二樓房間中央），起火附近放置有許多可足
    延燒之家具物品，本件雖主體結構並未破壞，僅地磚燻黑，
    僅達未遂程度，然其於室內密閉空間內點燃報紙，該火苗易
    於延燒其他物品導致整體建築物之結構因此受損之事實，是
    其辯詞不足採信，本件事證明確，被告犯行堪以認定。
二、被告所為，係犯刑法第174條第4項、第1項之放火燒毀現未
    有人居住之建築物未遂罪。查被告已著手於犯罪行為之實施
    ，而未至燒燬之結果發生，為未遂犯，應依刑法第26條前段
    之規定減輕其刑。爰審酌被告放火乃因一時情緒激憤，為藉
    此伸張委屈，手段、犯罪時所受之刺激、所生之危害，及犯
    罪後態度等一切情狀，從輕量處如主文所示之刑。末查被告
    未曾受有期徒刑以上刑之宣告，有臺灣高等法院被告全國前
    案紀錄表佐參，於犯罪後被告向被害人乙○○道歉，被害人
    已表示原諒之意，此有本院審判筆錄可稽，足見被告經本次
    罪刑之宣告，當能知所警惕，信無再犯之虞，本院認為前開
    對其宣告之刑，以暫不執行為適當，併宣告緩刑三年，用啟
    自新。至於鐮刀一把雖未扣案，然為被告所有供犯罪所用，
    業據其供承在卷，應依刑法第38條第1項第2款規定宣告沒收
    。
據上論斷，應依刑事訴訟法第299條第1項前段，刑法第174第4項
、第1項、第26條、第38條第1項第2款、第74條第1款，判決如主
文。
本案經檢察官吳慧蘭到庭執行職務。
中　　華　　民　　國　　94　　年　　6 　　月　　23　　日
                   刑事第二庭審判長法  官  林明山
                                   法  官　謝佩玲
                                   法  官  李毓華
以上正本證明與原本無異。
如不服本判決，應於判決送達後十日內向本院提出上訴狀（應抄
附繕本）。告訴人或被害人如對於本判決不服者，應具備理由請
求檢察官上訴，其上訴期間之計算係以檢察官收受判決正本之日
期為準。
                                   書記官　陳蒼仁
中　　華　　民　　國　　94　　年　　6　　月　　23　　日
附錄法條：
中華民國刑法第174條
(放火失火燒燬非現住建築物及交通工具罪)
放火燒燬現非供人使用之他人所有住宅或現未有人所在之他人所
有建築物、礦坑、火車、電車或其他供水、陸、空公眾運輸之舟
、車、航空機者，處三年以上十年以下有期徒刑。
放火燒燬前項之自己所有物，致生公共危險者，處六月以上五年
以下有期徒刑。
失火燒燬第一項之物者，處六月以下有期徒刑、拘禁或三百元以
下罰金。失火燒燬前項之物，致生公共危險者，亦同。
第一項之未遂犯罰之。
